臺灣高等法院臺南分院刑事判決
110年度上訴字第398號
上  訴  人  
即  被  告  莊曜駿



指定辯護人  錢冠頤律師
上列上訴人因毒品危害防制條例案件，不服臺灣嘉義地方法院10
9年度訴字第286號中華民國110年2月19日第一審判決（起訴案號
：臺灣嘉義地方檢察署108年度偵字第9160號），提起上訴，本
院判決如下：
    主  文
原判決撤銷。
甲○○犯轉讓禁藥罪，處有期徒刑陸月。未扣案之門號○○○○○○○○○○
號行動電話（含SIM卡壹張）壹支沒收，於全部或一部不能沒收
或不宜執行沒收時，追徵其價額。
    犯 罪 事 實
一、甲○○明知甲基安非他命係毒品危害防制條例第2條第2項第2
    款所規定之第二級毒品，且經行政院衛生福利部公告屬藥事
    法第22條第1項第1款所列之禁藥，未經許可不得轉讓，竟基
    於轉讓第二級毒品兼禁藥甲基安非他命之犯意，經其使用門
    號0000000000號行動電話，以通訊軟體LINE與高健原通話聯
    繫後，由高健原提議以先前幫忙甲○○購買之新臺幣（下同）
    1000元遊戲點數相抵毒品，而於民國108年7月21日20時許，
    在嘉義市○區○○○路000號「麥當勞○○○路店」見面，由甲○○當
    場轉讓第二級毒品兼禁藥甲基安非他命1包與高健原。
二、案經嘉義縣警察局水上分局報告臺灣嘉義地方檢察署檢察官
    偵查起訴。
    理  由
壹、程序方面
一、被告甲○○經本院合法傳喚，此有本院送達證書2紙在卷可考
    （見本院卷第127、129頁），其無正當理由而不到庭，爰依
    刑事訴訟法第371條之規定，不待其陳述，逕行一造辯論而
    為判決。
二、證據能力之說明：
  ㈠按被告以外之人於審判外之陳述，雖不符刑事訴訟法第159條
    之1至第159條之4之規定，而經當事人於審判程序同意作為
    證據，法院審酌該言詞陳述或書面陳述作成時之情況，認為
    適當者，亦得為證據。當事人、代理人或辯護人於法院調查
    證據時，知有第159條第1項不得為證據之情形，而未於言詞
    辯論終結前聲明異議者，視為有前項之同意，刑事訴訟法第
    159條之5規定甚明。查本判決所引用之各該被告以外之人所
    為審判外之陳述以及其他書面陳述，雖屬傳聞證據，然據檢
    察官、被告及辯護人於本院準備程序中及審理時表示對上開
    證據均同意有證據能力（見本院卷第81至87頁之準備程序筆
    錄、第156頁之審判筆錄），本院審酌上開證據資料製作時
    之情況，尚無違法不當及證明力明顯過低之瑕疵，認以之作
    為證據應屬適當，故揆諸上開規定，應認有證據能力。
  ㈡至於其餘資以認定本案犯罪事實之非供述證據，查無實施刑
    事訴訟程序之公務員違法取得之情形，均認有證據能力。
貳、實體部分
一、上開犯罪事實，業據被告甲○○於本院準備程序中坦承不諱（
    見本院卷第80頁之準備程序筆錄），並有下列事證足資佐證
    ：
  ㈠被告因先前委請高健原為其購買1000元遊戲點數，尚未將100
    0元交與高健原，嗣被告使用其門號0000000000號行動電話
    ，以通訊軟體LINE與高健原聯繫時，高健原遂提議以上開10
    00元遊戲點數相抵毒品，被告同意後，二人於108年7月21日
    20時許，在嘉義市○區○○○路000號「麥當勞○○○路店」見面，
    由被告當場轉讓第二級毒品甲基安非他命1包與高健原等情
    ，業據被告於警詢中坦白承認（見偵卷第10至11頁），且經
    原審勘驗被告之警詢光碟後，有關員警與被告此部分之問答
    內容為：
原警詢筆錄內容  原審勘驗錄影內容  問 你的綽號為何？使用之電話號碼為？ 問 你外號叫什麼？ 答 我的綽號是「駿仔」。0000000000，是我的名字申請的，也是我自己使用的。 答 「駿仔」。   問 你用的電話是剛才講的那支嗎？   答 0000000000。   問 你的名字申請的嗎？   答 對。   問 都你在使用的？   答 對。 問 你是否曾販賣、轉讓或無償提供第二級毒品安非他命毒品給高建原施用？ 問 你是否曾販賣、轉讓或無償提供安非他命給高健原？ 答 我曾無償轉讓給他施用。 答 轉讓、無償提供。我無償提供給他的。   問 你有轉讓給他？   答 無償轉讓、請他的。 問 本分局於108年7月24日查獲高健原涉嫌吸食第二級毒品安非他命，據高健原於108年9月9日12時30分在本分局偵查隊製作之警詢筆錄中指稱渠毒品來源係於108年7月21日20時許，在嘉義市麥當勞○○店，以LINE通訊軟體聯絡，向一名綽號「阿駿」之男子以新台幣1000元代價購買第二級毒品安非他命1小包施用，該綽號「阿駿」之男子是否就是你本人？ 問 本分局在108年7月24日查獲高健原涉嫌吸食安非他命毒品，高健原在108年9月9號在我們分局偵查隊做筆錄說，他的來源是「阿駿」，我們調查出來這位「阿駿」之男子就是他的來源，7月24我們查獲他，他說他21號有施用，他的來源是在108年7月21日晚上8點時，在嘉義市麥當勞○○店，以LINE通訊軟體聯絡，向一名綽號「阿駿」之男子購買，以新臺幣1000元代價購買第二級毒品安非他命1小包，那個綽號「阿駿」之男子是否就是你？ 答 是我本人，但我沒有販賣毒品給他。 答 是。   問 你有賣給他嗎？    答 我沒有賣給他，我是請他的。   問 是我本人，但是我沒有販賣給他？   答 沒有。   問 你沒賣毒品給他？   答 沒賣。 問 為何高健原會向警方供稱是你販賣第二級毒品安非命給他施用？ 問 如果你沒有賣他，為什麼他會說是你賣給他的？ 答 因我之前叫他幫我買新台幣一仟元的遊戲點數，沒有給他錢，故他以LINE聯繫我詢問我有無安非他命毒品可以抵欠他的一仟元，所以相約在嘉義市麥當勞○○店我將價值一千元的安非他命1小包給高建原當償還代價。 答 因為那時候我有叫他幫我買遊戲點數。   問 是之前嗎？   答 對。   問 多少錢？   答 1000元。   問 沒有給他錢？   答 對。   問 所以這次是他向你要求的？還是你自己說不然我拿毒品相抵？   答 他自己要求的。問我這裡有沒有。   問 當作相抵就對了？   答 對。   問 當天他跟你聯絡說，不然你拿毒品來相抵？   答 嗯。   問 所以是21號那天嗎？   答 我忘記了。   問 所以是當天就對了？他拿到就馬上吃了嘛？   答 我不知道他有沒有馬上吃，我不清楚。   問 你只知道你在那裡拿1000元份量的毒品給他吃？   答 對。   問 用LINE跟你聯繫？   答 是。   問 他詢問我有無安非他命毒品可以抵欠他的1000元，所以我們就相約在嘉義市麥當勞○○店，我將價值1000的安非他命1小包給高健原抵押？   答 嗯。   問 你就當作是1000元的代價給他？   答 嗯。 問 你有無販賣第二級毒品安非他命給他人？有無共犯？ 問 你平常有無在販賣？ 答 沒有販賣。沒共犯。 答 沒有。   問 沒有賣？   答 沒賣。   問 有無共犯？   答 沒有。因為販賣是在害人的，我是自己在用。 問 你一共轉讓幾次毒品給高健原或他人？ 問 你總共拿幾次毒品給高健原？ 答 一次。 答 1次。   問 這次而已？   答 對。 
    以上實際問答內容，有原審109年10月29日準備程序時所為
    勘驗結果之附件譯文附卷可稽（見原審卷第183至186頁），
    除證人李泰源所製作筆錄確與實際狀況相符外，益徵被告於
    警詢中已清楚坦稱確有轉讓第二級毒品甲基安非他命1小包
    與高健原一事至明。
  ㈡再證人高健原於偵查及原審審理中，對於其先前幫忙被告購
    買1000元遊戲點數，被告未給付1000元，嗣雙方以通訊軟體
    LINE通話時，其提議被告以甲基安非他命折抵上開1000元遊
    戲點數，後續雙方亦確有相約見面，由被告交其甲基安非他
    命1包等主要事實，其證述情節大抵一致（見偵卷第75至77
    頁，原審卷第251至271頁），與被告上開警詢中之自白尚無
    相違。參以證人高健原於警詢中並未提及遊戲點數一事，此
    等事實係證人李泰源至監所借訊被告時，由被告先行供出一
    節，亦經證人李泰源於原審審理中證述明確（見原審卷第24
    4至245頁），又被告製作本案警詢筆錄之時間為108年10月1
    7日，而證人高健原因本案以證人身分接受偵訊時為109年2
    月12日，被告於原審審理中尚供稱：我是109年1月22日執行
    完畢，出來後沒有跟高健原見面、聯絡等語（見原審卷第33
    9頁）。復觀諸上揭監所函覆資料中，關於接見明細表、收
    容人（發、受）書信登記表等紀錄，證人高健原並無在被告
    執行期間有前往會面或書信往來之情況，顯見證人高健原在
    被告製作警詢筆錄後應無與被告有任何接觸，迨於偵查中陳
    述其108年7月21日23時許所施用之毒品來源時，證人高健原
    除指證被告外，亦提及以毒品折抵遊戲點數一事，所證情節
    與被告警詢中之自白不謀而合，若非親身經歷，實難想像證
    人高健原得以陳述此特殊事實之經過。此外，證人高健原於
    108年7月21日23時許，在其當時居所地，以玻璃球燒烤再吸
    食煙霧之方式，施用第二級毒品甲基安非他命，嗣於同年月
    24日7時50分許，為警徵得證人高健原同意後，採集其尿液
    送驗，確呈安非他命、甲基安非他命陽性反應，案經檢察官
    偵查後向原審法院聲請簡易判決處刑，並由原審法院判處證
    人高健原有期徒刑6月等情，有臺灣嘉義地方檢察署檢察官1
    08年度毒偵字第1007號聲請簡易判決處刑書、臺灣嘉義地方
    法院108年度嘉簡字第1122號判決書各1份附卷可憑（見原審
    卷第17至21頁）。綜據上開補強證據，應可擔保被告於警詢
    中及本院所為之自白確與事實相符。
  ㈢按證人之陳述前後不符或相互間有所歧異，究竟何者為可採
    ，事實審法院並非不可本於經驗法則或論理法則，斟酌其他
    相關情形，作合理之比較，以定其取捨；若其基本事實之陳
    述與真實性無礙時，仍非不得予以採信，非謂一有不符或矛
    盾，即認其全部均為不可採信。從而供述證據之一部認為真
    實，予以採取，另一部存疑而不予採信者，自非證據法則所
    不許（最高法院109年度台上字第5391號判決意旨參照）。
    經查：
　⒈證人高健原於原審審理中證稱：警方跟我說被告欠我1000元
    ，之後拿毒品給我。第一次警詢時，警方看我的LINE，是看
    我和「駿駿駿」的對話內容。我跟被告之間是用1000元遊戲
    點數去抵償毒品費用的事，在警局時有跟警方講過。我去警
    方那，警方叫我說情況給他聽，就是買點數，一開始說拿10
    00元毒品給我，我也說好云云。固指向證人高健原於警詢中
    曾提供其與被告之LINE對話紀錄供警方查看，且已提及在本
    案前被告有委請其購買1000元遊戲點數，而本案被告交與其
    甲基安非他命1包，係與遊戲點數費用相抵等情。惟證人高
    健原於警詢中應僅提供被告LINE暱稱「駿駿駿」頭像予警方
    （即證人李泰源）觀看，並無二人之LINE對話紀錄，被告亦
    非警方當時主要偵辦對象，故未進行翻拍等事實，業據本院
    認定如前。再查，證人高健原於原審審理中亦曾證稱：警詢
    中我只說到被告欠我1000元，跟被告拿毒品是用被告欠的10
    00元，沒有提到遊戲點數等語（見原審卷第268至269頁）。
    核與證人李泰源於原審審理中證稱：高健原是說以1000元之
    代價，沒有提到遊戲點數等語大抵合致（見原審卷第243頁
    ）。觀諸證人高健原之警詢筆錄中，確無關於遊戲點數一事
    之記載，而證人李泰源當時對證人高健原進行調查，主要係
    偵辦犯罪嫌疑人許煌漢，被告係證人高健原偶然供出之毒品
    來源，則證人高健原倘若確有提及遊戲點數一事，證人李泰
    源實無刻意忽略不予記明之必要。準此，證人高健原於原審
    審理中關於曾提出其與被告之LINE對話內容予警方，並向警
    方提及遊戲點數一事等證詞，應非可採。至證人高健原就此
    部分之陳述反覆不一，亦與證人李泰源所言有矛盾之處，然
    此乃涉及被告交付毒品之前因，與其事後接受警方調查之情
    節，證人高健原對於被告確有於前揭時、地交付其甲基安非
    他命1包之事實始終堅證不移，自不得僅因證人高健原此部
    分證言瑕疵，即認其全部證詞不可採信。
　⒉另證人高健原於警詢中證稱：我於108年7月21日20時許，在
    嘉義市○○○○○○路○○○位○號阿駿之男子（LINE名稱駿駿駿，詳
    細年籍資料不詳）以1000元代價購買甲基安非他命1小包等
    語。繼於偵查中證稱：我於108年7月21日晚上施用之毒品甲
    基安非他命，是朋友「阿俊」請我的，就是甲○○等語。觀諸
    證人高健原於偵查中之證述內容，已敘明其係以先前為被告
    購買1000元遊戲點數，相抵本次被告提供之毒品甲基安非他
    命，此與其警詢中所述被告係有償提供其毒品之意旨應無違
    背，差別僅在證人高健原於偵查中將此有償細節更為清楚交
    代，要無僅因證人高健原於偵查中作證過程以「請」之字眼
    表達被告交付其毒品之此等事實，即認其所述前後歧異。
　⒊至被告交付甲基安非他命1包與證人高健原之地點，係位在嘉
    義市○○○路000號之「麥當勞○○○路店」，此經證人高健原於
    偵查及原審審理中均證述在卷（見偵卷第76頁，原審卷第25
    3、255頁）。證人高健原在偵查中明確證述其向被告取得毒
    品處為「麥當勞○○○路店」之前，雖曾證稱其在○○的一間統
    一超商遇到被告，被告就請我云云，致生證人高健原就此部
    分情節有說法不一之狀況。惟對於偵查中何以提及○○某統一
    超商此一地點，證人高健原於原審審理中證稱：我跟被告在
    麥當勞見面前，沒有約在其他地方見面，我是同一天在統一
    超商買遊戲點數給被告，買了後將遊戲點數的帳號用LINE傳
    給被告，被告沒有在統一超商現場。108年7月21日當天我打
    LINE給被告，被告跟我說他在○○，約我到○○買遊戲點數給他
    ，我才從○○住處去○○的統一超商幫被告買遊戲點數，我用LI
    NE傳遊戲卡的帳號給被告，被告說錢先欠著，那時我還沒跟
    被告說要拿毒品，是晚上再打給被告時才說用毒品抵點數，
    才去麥當勞跟被告碰面拿毒品等語甚詳（見原審卷第255至2
    56、262至266頁）。足徵證人高健原之所以提及○○某統一超
    商，係因其確有前往該場所為被告購買遊戲點數，事後並另
    行向被告提議以毒品相抵遊戲點數費用，是證人高健原於偵
    查中自可能因記憶混淆，始證稱其與被告係在○○某統一超商
    外相遇，再由被告請其施用毒品等情節。有關被告交付甲基
    安非他命與證人高健原之地點，被告於警詢中既已供承係在
    「麥當勞○○○路店」，並與證人高健原於偵查、原審審理中
    之證述互核相符，自堪認定，證人高健原於偵查中之此部分
    證詞縱有疑義，而不為本院所信，依前開說明，亦不足推翻
    證人高健原所述與被告自白相合致部分之憑信性。　　
  ㈣公訴意旨雖認為本案被告所為，應構成販賣第二級毒品罪，
    惟查：
  ⒈按販賣毒品之態樣，客觀上雖不限於典型支付價金而交付標
    的毒品之一般買賣方式，尚包括移轉金錢以外財產之互易，
    甚且兼含給付價金暨移轉財產互易之混合類型，然仍須行為
    人主觀上具有營利之意圖，方足以構成。販賣毒品固須具備
    有償之特徵，惟倘於將毒品有償讓與他人之初，係基於營利
    之意圖，並已著手實行（如兜售等），而因故無法高於購入
    原價出售，最後不得不以原價或低於原價讓與他人時，仍屬
    販賣行為。苟始終無營利之意圖，縱以原價或低於原價有償
    讓與他人，即難謂為販賣行為，僅得以轉讓毒品罪論處。是
    毒品之有償授受，並非係專屬於販賣毒品之特徵，轉讓毒品
    亦不祇侷限於無償之態樣，尚包括有償之情形，亦即行為人
    與他人間關於毒品之有償授受，非必即屬買賣，亦不排除成
    立轉讓之可能，其區別標準在於行為人主觀營利意思之有無
    ；若行為人主觀上並無營利之意圖，縱係以有償之方式授受
    毒品，亦非販賣毒品（最高法院109年度台上字第557號判決
    意旨參照）。
  ⒉本案被告雖係交付第二級毒品甲基安非他命1包與證人高健原
    ，與其先前委請證人高健原購買之1000元遊戲點數相抵，客
    觀上屬前開所稱財產互易之有償行為，但被告交付毒品之行
    為，究竟成立販賣或轉讓，依上說明，應取決以被告主觀上
    營利意圖之有無，而此主觀意思自當綜合卷存事證加以剖析
    ，並非有償提供毒品，必然即可成立販賣毒品罪。
  ⒊證人高健原於偵查中證稱：因為許煌漢被監聽，我沒有買到
    ，才向被告拿。就是因為被告欠我1000元，我在LINE裡跟被
    告講，叫他直接拿甲基安非他命給我，不用再還我1000元了
    。我會知道被告有毒品，是因為我去找被告父親，被告也在
    那裡，才知道被告有施用毒品，我就跟被告加LINE等語（見
    偵卷第76至77頁）。可知證人高健原與被告父親較為熟識，
    係因緣際會下發覺被告亦有施用毒品習慣，且本案因其無法
    向主要來源許煌漢取得毒品，始向被告提議以毒品相抵其先
    前為被告購買之1000元遊戲點數。準此，被告接受證人高健
    原之提議，交付毒品與1000元遊戲點數相抵，顯然為偶發事
    件，被告是否有藉此行為從中牟利之意圖，容非無疑。
  ⒋另細繹前開被告警詢光碟之勘驗譯文（見原審卷第183至186
　  頁），被告並不諱言其確有交付毒品與證人高健原，與1000
    元遊戲點數相抵一事，然從其回答之思緒脈絡可知，其主觀
    上堅信此等行為應評價為轉讓毒品，甚至認為屬無償提供，
    非具有對價之行為，此由譯文中所呈被告供稱「轉讓、無償
    提供。我無償提供給他的」、「無償轉讓、請他的」、「我
    沒有賣給他，我是請他的」等語即可徵之。亦即，被告接受
    證人高健原之提議，提供毒品與高健原，主觀上應純粹出於
    將尚未支給證人高健原之遊戲點數款項一事加以解決，雖為
    有償性質之財產互易，尚無法遽認被告有從中賺取毒品價差
    、量差之意圖。
  ⒌本案被告交付毒品與證人高健原，終究非為典型支付價金之
    買賣，且被告先前委請證人高健原購買1000元遊戲點數，實
    際上亦非向證人高健原借貸現金1000元，證人高健原就1000
    元遊戲點數之購買過程，是否有以較為優惠之方式，例如常
    見之會員優惠、折扣碼或遊戲公司之促銷等等，致所支付之
    成本低於1000元，被告顯無從得知，也未有與證人高健原議
    價之行為。而販賣行為之主觀營利意圖，前提應取決於行為
    人知悉對方所支付之對價為何，始有進一步決定透過價差或
    量差之方式獲取利潤，本案被告交付毒品與證人高健原之時
    ，所收受之對價既非現金，被告在遊戲點數花費成本多寡此
    一資訊不足之情況下，主觀上應難以萌生確切之營利意圖。
  ⒍從而，綜合本案卷存事證，依「罪疑惟輕」原則，僅能證明
    被告所為屬有償之轉讓行為，公訴意旨認為被告所為構成販
    賣毒品，尚有未洽，併予敘明。
  ㈤綜上所述，足認被告上開任意性自白確與事實相符，應可採
    信。本案事證明確，被告於上揭時、地轉讓甲基安非他命與
    證人高健原之犯行，堪以認定，應依法論科。
二、論罪：
　㈠按甲基安非他命除係毒品危害防制條例所列管之第二級毒品
    ，依法不得轉讓外，同時為藥事法第22條第1項第1款規定所
    列管之禁藥，亦不得轉讓，明知為禁藥而轉讓者，藥事法第
    83條第1項並定有罰則。故被告明知甲基安非他命為禁藥而
    轉讓與他人，除成立毒品危害防制條例第8條第2項之轉讓第
    二級毒品罪外，亦構成藥事法第83條第1項之轉讓禁藥罪，
    此係屬同一犯罪行為而同時有2種法律可資處罰之法規競合
    情形，應依重法優於輕法之原則，擇較重者論處。查毒品危
    害防制條例第8條第2項轉讓第二級毒品罪之法定刑為「6月
    以上5年以下有期徒刑，得併科新臺幣70萬元以下罰金」，
    而藥事法第83條第1項轉讓禁藥罪之法定刑為「7年以下有期
    徒刑，得併科新臺幣5千萬元以下罰金」，刑度較毒品危害
    防制條例第8條第2項為重；又行政院於98年11月20日修正公
    布「轉讓毒品加重其刑之數量標準」，規定轉讓第二級毒品
    達淨重10公克以上者，依毒品危害防制條例第8條第6項之規
    定加重其刑至2分之1，惟本案無積極證據足認被告轉讓之第
    二級毒品即禁藥甲基安非他命之數量達淨重10公克以上，且
    受轉讓之證人高健原亦非未成年人，尚不符毒品危害防制條
    例第8條第6項、第9條加重其刑之規定，揆諸前揭說明，自
    應優先適用藥事法第83條第1項之規定論處（最高法院刑事
    大法庭109年度台上大字第1089號裁定意旨參照）。
  ㈡核被告所為，係犯藥事法第83條第1項之轉讓禁藥罪。被告轉
    讓甲基安非他命前持有甲基安非他命之行為，與其轉讓之行
    為，為實質上一罪之階段行為，其轉讓之高度行為既已適用
    藥事法加以處罰，則其為轉讓而持有甲基安非他命之低度行
    為，即不能再行割裂適用毒品危害防制條例之規定論處（最
    高法院82年度台上字第4076、6613號判決要旨參照），又因
    藥事法對於持有禁藥之行為未設有處罰規定，是就被告持有
    甲基安非他命之低度行為，不另處罰。
  ㈢公訴意旨雖認被告所為係涉犯毒品危害防制條例第4條第2項
    之販賣第二級毒品罪，然本案被告並非基於營利意圖而交付
    甲基安非他命，已如前述，應論以轉讓禁藥罪，公訴意旨之
    認定容有誤會，惟因起訴之基本社會事實同一，並經本院於
    準備程序中諭知此部分罪名及所犯法條（見本院卷第79至80
    頁），爰依法變更起訴法條。
三、原判決判決被告犯轉讓禁藥罪，處有期徒刑7月，固非無見
    。惟查：被告上訴後，已於本院行準備程序時自白犯行，此
    一審判中自白犯行之情形，為原審所「未及」審酌，被告上
    訴請求減輕其刑，為有理由，自應由本院將原判決予以撤銷
    改判。
四、爰以行為人之責任為基礎，審酌被告知悉禁藥即第二級毒品
    甲基安非他命具成癮性，對於人體健康及社會治安均有所戕
    害，為國家嚴格查禁之違禁物，猶轉讓甲基安非他命與證人
    高健原，助長毒品禁藥之泛濫，戕害吸毒者之身心健康外，
    復對社會風氣、治安衍生潛在危害，又被告犯後雖於警詢中
    坦白承認，惟此後改口否認犯行，嗣於上訴本院後復坦承犯
    行；兼衡其轉讓之數量有限、對象單一、情節尚非嚴重，暨
    其犯罪動機、目的、手段與被告於原審審理中自陳國中畢業
    之智識程度，已婚、1個未成年子女，做粗工、月薪28000元
    之家庭經濟狀況等一切情狀，量處有期徒刑6月，以資懲儆
    。又依刑法第41條第1 項規定得易科罰金之罪，以所犯最重
    本刑為「5 年有期徒刑以下之刑」者為限，被告所犯本件為
    藥事法第83條第1項之轉讓禁藥罪，其法定刑為「7 年以下
    有期徒刑，得併科新臺幣5百萬元以下罰金」，並不得易科
    罰金，是被告所犯雖經本院判處有期徒刑6月，依法仍不得
    諭知易科罰金之折算標準，惟仍得依刑法第41條第3項規定
    請求易服社會勞動，併此指明。
五、沒收部分：
　㈠按供犯罪所用之物，屬於犯罪行為人者，得沒收之；前2項之
    沒收，於全部或一部不能沒收或不宜執行沒收時，追徵其價
    額，刑法第38條第2項前段、第4項分別定有明文。
　㈡查未扣案門號0000000000號行動電話1支（含SIM卡1張），為
    被告名義申辦，屬其所有之物，業據被告供陳在卷（見原審
    卷第102、176頁），又本案轉讓毒品前，被告與證人高健原
    係使用LINE與被告通話聯繫，提議被告提供毒品相抵遊戲點
    數一情，為本院認定如前，上開行動電話核屬供被告犯罪所
    用之物，爰依上揭規定宣告沒收，並諭知於全部或一部不能
    沒收或不宜執行沒收時，追徵其價額。
據上論斷，應依刑事訴訟法第371條、第369條第1項前段、第364
條、第299條第1項前段、第300條，藥事法第83條第1項，刑法第
11條前段、第38條第2項前段、第4項，判決如主文。
本案經檢察官廖俊豪提起公訴，檢察官林李嘉到庭執行職務。
中　　華　　民　　國　　110 　年　　7 　　月　　29　　日
                  刑事第二庭    審判長法　官  陳顯榮 
                                      法　官  黃裕堯
                                      法　官  陳弘能
以上正本證明與原本無異。
如不服本判決應於收受送達後20日內向本院提出上訴書狀，其未
敘述上訴理由者，並得於提起上訴後20日內向本院補提理由書（
均須按他造當事人之人數附繕本）「切勿逕送上級法院」。
　　　　　　　　　　　　　　　　　　　書記官  許雅華
中　　華　　民　　國　　110 　年　　7 　　月　　29　　日
附錄本案論罪科刑法條全文：
藥事法第83條第1項
明知為偽藥或禁藥，而販賣、供應、調劑、運送、寄藏、牙保、
轉讓或意圖販賣而陳列者，處7年以下有期徒刑，得併科新臺幣5
百萬元以下罰金。